臺灣新竹地方法院簡易庭小額民事判決　九十三年度竹小字第二○六號
　　原　　　告　友聯產物保險股份有限公司
　　法定代理人　甲○○
　　訴訟代理人　乙○○
　　被　　　告　丙○○
右當事人間損害賠償事件，本院於中華民國九十三年五月二十六日言詞辯論終結，判
決如左：
    主      文
原告之訴駁回。
訴訟費用新台幣壹仟元由原告負擔。
    事實及理由
一、原告訴之聲明：如主文第一項所示。
二、事實摘要：
  （一）原告主張被告丙○○於民國九十二年十月三日下午八時十五分許，明知酒後
        不得駕車竟仍駕駛自用小客車沿新竹市○道○路由東向西方向行駛慢車道，
        行經新竹油庫前，即無法妥適駕駛車輛而追撞前方訴外人陳錦樹駕駛之Ｆ七
        八－八○二號重型機車，致訴外人陳錦樹受有腹部挫傷、肝臟撕裂傷、骨折
        及全身多處擦傷之傷害。上開重型機車之強制汽車責任保險為原告所承保，
        原告於九十三年一月五日給付醫療保險金三萬七千五百四十一元。按被保險
        汽車發生汽車交通事故加害人酒醉駕車保險人仍應依法給付保險金，但得於
        給付範圍內向加害人求償，強制汽車責任保險法第二十七條第一項第一款定
        有明文。從而，依據上開規定，向被告請求償還原告所給付之醫療給付保險
        金三萬七千五百四十一元及自起訴狀繕本送達翌日起算之法定利息等語。
　（二）被告則以被告已於九十二年十月二十八日在新竹市東區調解委員會與訴外人
　　　　陳錦樹達成和解，並於九十二年十月二十九日給付和解金四十二萬五千元作
　　　　為損害賠償，原告不得向被告求償保險金等語資為抗辯。
三、法院之判斷：
  （一）按被保險汽車發生汽車交通事故，加害人或被保險人已為一部之賠償者，保
        險人僅於本法規定之保險金額扣除該賠償金額之餘額範圍內，負給付責任；
        加害人或被保險人先行賠償之金額，保險人於本法規定之保險金額範圍內歸
        墊，強制汽車責任保險法第二十九條第一項、第三項前段定有明文。查被告
        已於九十二年十月二十八日與訴外人陳錦樹於新竹市東區調解委員會達成調
        解，並經本院就調解書予以核定，業經本院調取本院九十二年度核字第一四
        ○九號調解書呈請審核卷宗核閱無訛。被告並依據上開調解書於九十二年十
        月二十九日給付全部損害賠償金四十二萬五千元。訴外人陳錦樹之損害如由
        原告予以補償，因原告酒醉駕車之故，原告自得依據強制汽車責任保險法第
        二十七條第一項第一款之規定，向被告請求償還代付之保險金。惟被告既已
        於九十二年十月二十九日就訴外人陳錦樹之損害為賠償完畢，則原告即無由
        於九十三年一月五日再給付醫療保險金之餘地，原告本毋庸在給付任何保險
        金，原告未察明上開事實，重複補償訴外人陳錦樹，自不得依據強制汽車責
        任保險法第二十七條第一項之規定，請求被告返還其給付之保險金。被告抗
        辯其已全部賠償訴外人陳錦樹，並未由原告代負賠償之責，原告不得向其請
        求償還保險金等語，為有理由。
  （二）從而，原告主張其在九十三年一月五日給付醫療保險金予訴外人陳錦樹三萬
        七千五百四十一元，依據強制汽車責任保險法第二十七條第一項之規定請求
        被告返還上開保險金，為無理由，應予駁回。
四、據上論結，原告之訴為無理由，依民事訴訟法第七十八條，判決如主文。
中　　　華　　　民　　　國　　九十三　　年　　　六　　　月　　十八　　日
                                  臺灣新竹地方法院新竹簡易庭
~B法　　　官　黃珮禎
右為正本係照原本作成。
如對本判決上訴，須於判決送達後廿日內向本院提出上訴。
~B書　記　官　饒興蘭
中　　　華　　　民　　　國　　九十三　　年　　　六　　　月　　 二十三　 日
